【裁判字號】    97,交聲,2979
【裁判日期】    980123
【裁判案由】    聲明異議
【裁判全文】
臺灣高雄地方法院交通事件裁定        97年度交聲字第2979號
原處分機關  交通部公路總局高雄區監理所
異  議  人  甲○○
上列受處分人因聲明異議案件，對於交通部公路總局高雄區監理
所97年11月21日所為之處分（原處分：高監自裁字第裁80-BO000
0000號），聲明異議，本院裁定如下：
    主  文
原處分撤銷。
甲○○不罰。
    理  由
一、原處分意旨係以：本件異議人即受處分人甲○○（下稱異議
    人）於民國97年7 月31日凌晨0 點30分駕駛車號J9-5698 號
    自用小客車，在高雄市德民、後昌新路口，因駕車行經有燈
    光號誌管制之交岔路口及駕駛汽車未隨身攜帶駕駛執照，為
    高雄市政府警察局楠梓分局警備隊丙○魯淑強舉發，並交通
    部公路總局高雄區監理所97年11月21日所為高監自裁字第裁
    80 -BO0000000 號處分書，以異議人違反道路交通管理處罰
    條例第25條第1 項第3 款、第53條第1 項之規定，裁處罰鍰
    新台幣（下同）6,000元，並記違規點數3 點等語。
二、異議意旨略以：異議人即受處分人甲○○（下稱異議人），
    並未於97年7 月31日凌晨0 點30分在高雄市○○○○○路口
    ，為闖越紅燈及未隨車攜帶駕駛執照之違規行為，應係異議
    人之兄乙○○所為，異議人之兄乙○○並已向異議人坦承上
    情，為此聲明異議。
三、經查：本件舉發員警魯淑強業已到庭證述：「駕駛車號J9-5
    698 號之駕駛人確實是在零時30分許闖紅燈，我們警組攔截
    之後，駕駛人自稱他沒有帶任何身分資料，我們請他手寫壹
    份他的年籍資料，我們是照他的年籍資料在舉發單上舉發的
    。我確定當日之駕駛人並非今日在庭之異議人，本件我查過
    ，違規的人應該是乙○○先生。一般遇到沒有帶駕照的駕駛
    人，若是白天的話，我們會向監理機關查，但是當時是深夜
    了，就請他手寫資料而已」等語明確（見本院98年1 月19日
    訊問筆錄），並有駕駛人手寫年籍資料1 份及舉發單1 份在
    卷可證。又上開通知單上記載之駕駛人姓名、地址、身分證
    字號資料，雖與異議人之實際身分資料相符，然冒名之行為
    人乙○○既為異議人之兄，其對於異議人之身分資料知之甚
    詳，亦與常情無違，準此，異議人辯稱：遭其兄乙○○冒名
    ，其確非違規駕駛之人一情，應屬事實。
四、綜上，原處分機關未予詳查，而認異議人有原處分意旨所指
    之違規行為，尚有未當，是異議人提出本件聲明異議，為有
    理由，是本院自應撤銷原處分，另為異議人不罰之諭知。
五、據上論斷，應依道路交通案件處理法第20條，裁定如主文。
中    華    民    國    98    年    1     月    23    日
                       交通法庭    法  官  陳億芳
以上正本證明與原本無異。
如不服本裁定，應於收受送達後5 日內向本院提出抗告狀。
中    華    民    國    98    年    1     月    23    日
                                   書記官  林靜慧


司法院資訊處製作；財團法人民間司法改革基金會備份。
